臺北高等行政法院判決
                                     100年度簡再字第62號
再審原告  　蘇孟堂
訴訟代理人　卓隆燁　會計師
再審被告  　財政部臺灣省北區國稅局
代　表　人　吳自心（局長）住同上
上列當事人間綜合所得稅事件，再審原告對中華民國99年6 月30
日98年度簡字第773號判決以具有行政訴訟法第273 條第1 項第1
款提起再審之訴，經最高行政法院以100 年度裁字第210 號裁定
移送本院審理。本院判決如下：
    主  文
再審之訴駁回。
再審訴訟費用由再審原告負擔。
　　事實及理由
壹、程序事項
一、按再審之訴專屬為判決之原行政法院管轄。對於審級不同之
    行政法院就同一事件所為之判決提起再審之訴者，由最高行
    政法院合併管轄之。對於最高行政法院之判決，本於第273
    條第1 項第9 款至第14款事由聲明不服者，雖有前2 項之情
    形，仍專屬原高等行政法院管轄。行政訴訟法第275 條定有
    明文。
二、惟對於高等行政法院判決提起上訴，而經最高行政法院認上
    訴為不合法以裁定駁回，對於該高等行政法院判決提起再審
    之訴者，因最高行政法院未對該下級審判決為實體審查，該
    下級審判決是否具備再審事由，最高行政法院並未斟酌認定
    ，所以沒有依行政訴訟法第275 條合併審理之實益，此等情
    形，無論本於何種法定再審事由，仍應專屬原高等行政法院
    管轄，此有最高行政法院95年8 月份庭長法官聯席會議決議
    參照。又因本案係對簡易案件判決提起再審之訴，仍應適用
    簡易訴訟程序，在此併予敘明。
貳、事實概要：
    再審原告民國（下同）95年度綜合所得稅結算申報，列報配
    偶王美惠取自永達保險經紀人股份有限公司（下稱永達公司
    ）薪資所得新臺幣（下同）2,211,930元，經法務部調查局
    臺北市調查處（下稱臺北市調查處）及財政部臺北市國稅局
   （下 稱臺北市國稅局）查獲該公司短報王美惠薪資所得359,
    604 元，通報再審被告所屬新店稽徵所歸課再審原告綜合所
    得稅，另查獲漏報扶養親屬利息所得4,683 元，核定綜合所
    得總額5,240,473 元，補徵應納稅額92,986元，並處罰鍰25
    ,789 元 。再審原告不服，就配偶取自永達公司薪資所得35
    9,604 元及罰鍰申經復查遭駁回，提起訴願，未獲變更，遂
    向本院提起本件行政訴訟。嗣經本院於99年6 月30日以98年
    度簡字第773 號判決（下稱原確定簡易判決）駁回，提起上
    訴，經最高行政法院於99年10月7 日以99年度裁字第2365號
    裁定上訴駁回確定在案。再審原告仍不服，就最高行政法院
    裁定及原確定簡易判決具有行政訴訟法第273 條第1 項第1
    款情形為由，聲請再審及提起再審之訴，關於就最高行政法
    院裁定聲請再審部分，經最高行政法院於100 年1 月20日以
    100 年度裁字第209 號裁定再審之聲請駁回；就原確定簡易
    判決提起再審之訴部分，經最高行政法院以100 年度裁字第
    210 號裁定移送本院審理。
參、本件再審原告主張：
一、核定短報再審原告配偶薪資所得359,604元部份：
（一）稅法上所稱之薪資所得，一般係指因僱傭契約所獲致之報
      酬，由於報酬純粹因為服勞務而獲致，勞務提供者本身不
      負工作成敗責任。因此不須提供勞務以外之成本來完成工
      作，即不應將薪酬計算過程中，屬績效衡量因素且非屬受
      僱人實際領受之營業費用涵蓋於受僱人之薪資所得中，本
      件系爭公務車，乃原告配偶任職永達公司為協助業務員利
      於執行公司業務推展，規定處經理級以上人員或業績較優
      同仁（業務發（拓）展費之使用對象相同）得申請使用及
      保管公務租賃車輛，公務車租金由任職公司支付且屬任職
      公司營業費用，要非屬原告配偶薪資所得。原確定簡易判
      決僅以原告配偶填具公務車輛申請暨扣薪同意書、匯款25
      7,700 元車輛保證金至永達公司指定之銀行帳戶、原告配
      偶與和車股份有限公司（下稱和車公司）（訂定之車輛買
      賣合約書等為由，臆測原告配偶實質上為系爭車輛之承租
      人，有違行政法院（現改制為最高行政法院）61年判字第
      70號判例：「認定事實，須憑證據，不得出於臆測，此項
      證據法則，自為行政訴訟所適用。」，原確定簡易判決顯
      違背法令，應予廢棄。
   1、按「個人之綜合所得總額，以其全年下列各類所得合併計
      算之：……第三類：薪資所得：凡公、教、軍、警、公私
      事業職工薪資及提供勞務者之所得：一、薪資所得之計算
      ，以在職務上或工作上取得之各種薪資收入為所得額。二
      、前項薪資包括：薪金、俸給、工資、津貼、歲費、獎金
      、紅利及各種補助費。但為雇主之目的，執行職務而支領
      之差旅費、日支費及加班費不超過規定標準者，及依第4
      條規定免稅之項目，不在此限。」為所得稅法第14條第1
      項第3 類第1 款及第2 款所明定。另按民法第482 條「稱
      僱傭者，謂當事人約定，一方於一定或不定之期間內為他
      人服勞務，他方給付報酬之契約。」規定，茲此，前揭所
      得法稅上所稱之薪資所得，應係指因僱傭契約所獲致之報
      酬，由於該報酬純粹係因為服勞務之獲致，勞務提供者本
      身不負工作成敗責任，因此原則上不須提供勞務以外之成
      本來完成工作，所得之金錢應全部列為所得，此參諸本院
      91年度訴字第5391號判決：「稅法上所稱之『薪資所得』
      ，一般均是指因『僱傭契約』所獲致之金錢報償，由於金
      錢純粹是因為勞務之提供而獲致，勞務提供者本身不負工
      作成敗責任，因此原則上不須提供勞務以外之成本來完成
      工作，所得之金錢應全部列為『所得』。而稅法上之『執
      行業務所得』則比較近似於因『承攬』或『委任』契約所
      獲致之報酬，由於此等報酬之取得，以特定工作完成為必
      要，除了勞務的提供外，還有其他成本之支出，所以所得
      稅法第14條第1 項第2 類明定，在計算執行業務所得時，
      可以扣除『業務所房租或折舊、業務上使用器材設備之折
      舊及修理費，或收取代價提供顧客使用之藥品、材料等』
      成本，同時也可扣除『業務上雇用人員之薪資、執行業務
      之旅費及其他直接必要費用』，而以其餘額為所得額。這
      正是二者之區別。也因為上開之差異，執行業務之人因為
      工作性質之獨立性，幾乎不會只有單一之僱主，而領取薪
      資之人有二個以上之僱主反而極為罕見，但這只是一個現
      象的反應，而不應是分辦二者之關鍵性標準。」（請詳上
      證十二）是證。
   2、次按「保險業務員因為所屬公司招攬保險業務而發生之文
      具用品費、差旅費、郵電費、印刷費及廣告費、交際費、
      訓練費、交通及油料費等，依據現行所得稅法規定，其屬
      保險公司之營業費用者，可由保險公司依營利事業所得稅
      查核準則有關規定檢據依費用性質核實列報，不宜約定由
      保險業務員自行吸收或負擔，並併同薪資給付，成為業務
      員薪資之一部分，而由保險公司逕以『薪資支出』科目列
      支。」乃財政部95年6 月28日台財稅字第09504063430 號
      函（下稱95年函釋），請詳原證六所明定。茲此，凡屬營
      利事業之營業費用者，應依所得稅法及營利事業所得稅查
      核準則（下稱查核準則）有關規定檢具憑證列報，換言之
      ，倘支付與業務有關之成本或費用者，應屬雇用人之營業
      費用，非屬受雇人之薪資所得，是符前揭本院見解，要難
      僅以付款人、使用人或（及）保管人為保險業務員，而認
      定屬私人用途，應無疑義。此參政府部門公務車亦訂有使
      用人或（及）保管人，惟並未將該公務車認屬私人用途，
      即明。
   3、經查本件系爭公務車，乃再審原告配偶之任職公司為協助
      業務員利於執行業務推展，規定處經理級以上人員或業績
      較優同仁（業務發（拓）展費之使用對象相同）得申請使
      用及保管公務租賃車輛，應屬再審原告配偶招攬保險業務
      之必要工具，參酌永達公司負責人於95年10月31日調查筆
      錄中說明：「（永達公司訂定『公務車輛使用辦法』供員
      工以公司名義向汽車租賃商租賃汽車，且汽車保證金及每
      個月支付給汽車租賃商之租金，係永達公司員工自行支付
      及從員工薪水中直接扣除，永達公司並沒有支付任何費用
      ，為何永達公司會提供公務車租賃方法給員工使用，目的
      為何？）永達公司訂定『公務車輛使用辦法』，主要係業
      務員拓展業務之用，詳細情形要問本公司財務部才清楚。
      」足資說明任職公司租賃車輛供公務使用而支付之租金係
      屬經營必要之成本費用。是依前揭財政部95年函釋及本院
      前揭見解，該支出係屬再審原告配偶任職公司之營業費用
      ，自不應核認為原告配偶之薪資所得。
   4、惟原確定簡易判決僅以再審原告配偶填具公務車輛申請暨
      扣薪同意書、匯款257,700 元車輛保證金至永達公司指定
      之銀行帳戶、再審原告配偶與和車公司訂定之車輛買賣合
      約書等為由，臆測再審原告配偶實質上為系爭車輛之承租
      人，有違行政法院61年判字第70號判例：「認定事實，須
      憑證據，不得出於臆測，此項證據法則，自為行政訴訟所
      適用。」謹就誤解之情，說明如下：
     （1）再審原告配偶與永達公司簽訂「公務車輛申請暨扣薪
          同意書」部分：經查永達公司負責人於95年10月31日
          調查筆錄中說明：「永達公司租用公務車，租車保證
          金係由員工自行支付，每月租金則從本公司業務拓展
          費用所支付，若員工按績效公司所發給之業務拓展費
          用不足支付時，則由員工薪資中扣除，所以才要求員
          工簽訂『公務車輛申請暨扣薪同意書』及『公務車輛
          租賃附屬契約』等文件。」
     （2）再審原告配偶匯款257,700 元車輛保證金至永達公司
          指定之銀行帳戶作為履約保證部分：經查永達公司會
          計副理呂貴琴於97年6 月12日訊問筆錄中說明：「92
          年早期是很單純的承租人永達公司與出租人間的簽約
          ，後續因為在作業上考量，因為一輛車價值不斐，所
          以要求員工簽訂連帶保證責任，員工需要支付永達公
          司保證金。」另亦要求開立等同全部租金之保證票據
          作為履約保證，係基於風險管理目的，尚不影響永達
          公司為承租人須負擔之義務。
     （3）有關原確定簡易判決所稱違約風險實際由再審原告配
          偶承擔部分：原確定簡易判決認定違約風險實際上由
          再審原告配偶承擔，僅係以保證金及各期租金均由其
          負擔為由，認定其為實際承租人。惟各期租金究為永
          達公司經營事業所應負擔之營業費用，抑或再審原告
          配偶之工作報酬，容有爭議，原確定簡易判決卻以系
          爭項目做為推論之前題，顯違論理法則，其推論確實
          違法。況查永達公司為系爭租賃車輛之承租人，違約
          風險仍係由永達公司負擔相關責任，有公務車輛租賃
          契約第10條承租人與保管人違約之處理約定：「（一
          ）承租人與保管人如違反本契約任一約定，不履行或
          怠於履行本契約之任一義務，承租人應無條件給付已
          到期未付之租金及其他應付費用，另保管人繳付懲罰
          性違約金以未到期總額之28 %計算；且出租人需經過
          通知後始可逕行終止該租賃附屬契約並收回租賃車輛
          。（二）承租人應按期給付租金，如有遲延之情況，
          應自租金應付日起至清償日止，按年率20％計付遲延
          利息外，並逐日按每百元5 分計付違約金予出租人。
          （三）租賃期滿前，承租人要求提前終止該租賃附屬
          契約時，應於1 個月前以書面通知出租人，承租人應
          無條件付清已到期未付租金及其他應付費用，保管人
          負擔未到期租金總額之28% 違約金為折舊補償。」（
          請詳原證九），即實際發生違約時，永達公司仍應依
          該租賃契約負擔相關責任，縱再審原告配偶為租賃車
          輛之連帶保證人，亦未免除承租人永達公司之契約責
          任，此觀諸最高法院45年臺上字第1426號判例：「保
          證債務之所謂連帶，係指保證人與主債務人負同一債
          務，對於債權人各負全部給付之責任者而言，此就民
          法第272 條第1 項規定連帶債務之文義參照觀之甚明
          。故連帶保證與普通保證不同，縱使無民法第746 條
          所揭之情形，亦不得主張同法第745 條關於檢索抗辯
          之權利。」益證。至永達公司要求再審原告配偶提供
          保證金，係基於風險管理所為之措施，且因實際使用
          人為再審原告配偶，故將部分風險移轉予實際使用之
          保管人，無違反一般經驗法則，亦不因此而使再審原
          告配偶成為實際承租人。
（二）基於行政權與司法權分立之國家一般通例，行政官署對於
      司法機關所為已定事項應以之為既判事項，原確定簡易判
      決未依職權審酌臺灣臺北地方法院檢察署（下稱臺北地檢
      署）檢察官偵查事證及其不起訴處分書之認定，僅以該不
      起訴書被告非原告為由，認定不能拘束本案，即逕予判決
      駁回，違反行政法院32判字第18號判例及司法院釋字第39
      2 號，顯屬適用法規錯誤，有行政訴訟法第273 條第1 項
      第1 款「適用法規顯有錯誤」之再審事由，應予廢棄。
   1、本件永達公司負責人是否藉公務車租賃協助公務車保管人
      逃漏綜合所得稅，臺北市調查處扣押相關物品及詢問後，
      認為應行移送偵查，遂以96年1 月9 日肆字第0964300459
      0 號移送書，將案件移送臺北地方法院檢察署偵查。
   2、臺北地檢署檢察官96年度偵字2347號偵查後，以「永達公
      司業務人員傭酬，已包含所有業務拓展費用，全額列入薪
      資所得而非執行業務所得，因招攬保險業務而發生之業務
      發展費用理應列報公司營業費用，永達公司自業務人員薪
      資中調整，亦即車輛租金由員工傭酬中扣除，由租賃車商
      提供租金發票向永達公司請款，由永達公司統一支付車輛
      租金。難認被告有因此而使員工薪資名目減少而幫助該等
      員工逃漏個人綜合所得稅情事」而為不起訴處分（請詳原
      證七）。此與永達公司對原告配偶等業務同仁採利潤中心
      之薪酬制度結算薪資所得方式一致（詳如後述）。足證臺
      北地檢署檢察官係依財政部95年函釋規定：「保險業務員
      因為所屬公司招攬保險業務而發生之文具用品費、差旅費
      、郵電費、印刷費及廣告費、交際費、訓練費、交通及油
      料費等，依據現行所得稅法規定，其屬保險公司之營業費
      用者，可由保險公司依營利事業所得稅查核準則有關規定
      檢據依費用性質核實列報，不宜約定由保險業務員自行吸
      收或負擔，並併同薪資給付，成為業務員薪資之一部分，
      而由保險公司逕以『薪資支出』科目列支。」，按公務車
      輛之用途認定，非以「業務員與租賃車商確認車價無誤後
      ，先繳交車價20% 或30% 公務車輛保證金，匯入永達公司
      於彰化銀行總部分行所開設00000000000000000 號帳戶，
      並要求業務員與租賃車商簽署『公務車輛申請暨扣薪同意
      書』、『公務車輛租賃附屬契約』等文件，俟業務員與車
      商辦妥簽約及對保等相關事宜後，車商即檢附前述文件，
      向永達公司財務部申請保證金及每月車輛租金給付，名義
      上該車輛係屬永達公司所有，惟每月租金卻由永達公司業
      務員個人薪資所得中直接扣取，使業務員薪資所得相對減
      少」（請詳原證七）等支付形式，推論係私人支出，與業
      務無關。
   3、按行政法院32判字第18號判例：「司法機關所為之確定判
      決其判決中已定事項若在行政上發生問題時則行政官署不
      可不以之為既判事項而從其判決處理此為行政權與司法權
      分立之國家一般通例」，是以，基於刑事司法機關調查證
      據之程序，其認定事實須達到超越合理懷疑之程度，遠較
      行政機關調查證據為周延，則行政機關應尊重司法機關所
      為之確定判決。另按司法院釋字第392 號：「憲法第8 條
      第1 項所規定之『司法機關』，自非僅指同法第77條規定
      之司法機關而言，而係包括檢察機關在內之廣義司法機關
      。」（同原證四），茲此，檢察機關確定文書所認定之事
      實，符合司法正義程序，行政機關亦應予尊重。有財政部
      96年11月2 日台財訴字第09600301210 號訴願決定書：「
      次按刑事訴訟法第260 條規定：『不起訴處分已確定或緩
      起訴處分期滿未經撤銷者，非有下列情形之一，不得對於
      同一案件再行起訴：……。』其修正理由一稱：『本法對
      於檢察官之起訴裁量權已有適當之內部及外部監督，對於
      不起訴處分已確定或緩起訴期滿未經撤銷者，自宜賦予實
      質之確定力。』可知檢察官所為之不起訴處分已確定者，
      具有實質之確定力，非但檢察官有其拘束效力（除有該條
      但書情形之一外，不得對於同一案件再行起訴），對於第
      三人亦應受實質確定力之拘束。另行政法與刑法雖畛域不
      同，構成要件各別，司法機關與行政機關可各本於權責依
      法審理認定，兩者並無必然關係，惟基於刑事司法機關（
      如地方法院檢察署）調查證據之程序，其認定事實須達到
      超越合理懷疑之程度，遠較行政機關調查證據為周延，則
      行政機關亦應尊重已生實質確定力之不起訴處分所認定之
      事實。」（請詳原證五）益證。
   4、所謂適用法規顯有錯誤，依行政法院62年度判字第610 號
      判例意旨，係指原確定判決所適用之法規與該案應適用之
      現行法規相違背，或與解釋判例有所抵觸而言。查本件系
      爭事項業經臺北地檢署檢察官偵查事證及其不起訴處分書
      之認定，應有拘束本件之效力。參諸前揭行政法院32 年
      判字第18號判例及司法院釋字第392 號，原確定簡易判決
      應以臺北地檢署96年度偵字2347號偵查之不起訴處分已定
      事實為既判事項，原確定簡易判決未依該判例及司法院解
      釋撤銷原處分，顯屬適用法規錯誤，有行政訴訟法第273
      條第1 項第1 款「適用法規顯有錯誤」之法定再審事由，
      應予廢棄。
（三）憲法課以人民納稅義務，除應遵守依法行政、實質課稅原
      則外，更應嚴守租稅中性原則，亦即租稅課徵應以行為本
      質為依歸，避免以租稅手段影響經濟行為之實質，進而造
      成納稅義務人之經濟活動因不同租稅對待而造成扭曲，永
      達公司對再審原告等業務同仁之薪酬係採獎金制度，以各
      項績效計算之個人薪酬及組織報酬，而組織報酬係以支應
      歸屬利潤中心之各項必要營業費用，故再審原告薪資所得
      為（一）個人薪酬及（二）組織報酬減除支應歸屬利潤中
      心之各項必要費用後餘額，二項之合計數乃原告實際取自
      任職公司之薪資所得，系爭租金支出係自組織報酬下扣除
      ，要難將直接歸屬至各業務同仁利潤中心之各項必要業務
      費用，認定非屬永達公司營業費用，影響永達公司制訂之
      獎金制度，原確定簡易判決違反租稅法律主義之精神，並
      與租稅中立原則相悖，原確定簡易判決當然違背法令，應
      予廢棄。
   1、查永達公司對再審原告配偶等業務同仁之薪酬係採獎金制
      度（無固定之底薪），薪酬計算連結利潤中心制：（1）
      先就各項績效（包括個人業績、組業績、處業績）之達成
      率，按不同成數及公式，計算初年度服務報酬及續年度服
      務報酬等個人薪酬部分；（2 ）舉績報酬、達成報酬、超
      額報酬、推介報酬、組輔導報酬、處輔導報酬等組織報酬
      部分。而組織報酬係用以支應此利潤中心之各項必要業務
      費用，如車位、影印機及公務車輛等租金、辦公用之各項
      文具、電腦耗材、印刷影印及書報雜誌等文具用品、郵資
      及通訊費用等郵電費、運費、交通及住宿等差旅交通、訓
      練費、設備修繕及維護等修繕費、廣告費用、餐敘、禮儀
      及饋贈等交際費、會議費、雜項購置、全員團康、聚餐活
      動等職工福利，組織報酬係用以支應各利潤中心之各項業
      務發展費用，非屬個人之報酬；（3 ）業務發（拓）展費
      用額度（即百分比）僅係讓從業人員有一參考標準，預期
      其可能之報酬，惟仍以實際發生數為主，其組織報酬支應
      各利潤中心之各項業務發展費用有餘，則屬該利潤中心主
      管之激勵酬勞，因組織報酬為變動數，故有部分月份可達
      成公司設定之標準，部分月份無法達成，此即為制度之激
      勵作用。是業務同仁之薪資所得包括（一）個人薪酬及（
      二）組織報酬減除支應歸屬利潤中心之各項必要費用後之
      組織激勵酬勞。此乃以業務人員為主常見之經營模式之一
      ，即係連結績效衡量與薪酬制度，為一有效啟發並激勵同
      仁士氣之法則，並合於人性化之管理機制。目前亦無因採
      利潤中心之經營模式，而將認屬營利事業之營運（業）費
      用應列入為員工薪資所得，而悖於租稅中性原則。
   2、再審原告配偶系爭年度薪資所得包括（一）個人薪酬及（
      二）組織激勵酬勞，此乃其實際取自永達公司之薪資所得
      ，並非先自永達公司取得包含服務報酬應負擔之佣金支出
      及利潤中心應負擔公務車租金等營業費用之金額，再由永
      達公司扣取屬服務報酬應負擔之佣金支出及利潤中心營業
      費用，此亦與臺北地檢署檢察官偵查後認定：「永達公司
      業務人員傭酬，已包含所有業務拓展費用，全額列入薪資
      所得而非執行業務所得，因招攬保險業務而發生之業務發
      展費用理應列報公司營業費用，永達公司自業務人員薪資
      中調整，亦即車輛租金由員工傭酬中扣除，由租賃車商提
      供租金發票向永達公司請款，由永達公司統一支付車輛租
      金。難認被告有因此而使員工薪資名目減少而幫助該等員
      工逃漏個人綜合所得稅情事」一致，系爭公務車租金及業
      務拓展費等營業費用均係自組織報酬中減除，是依行政程
      序法平等原則，系爭公務車租金應與其他業務拓展費之認
      定相同。
   3、次查系爭車輛租金由任職公司支付予租賃車商取得統一發
      票時，即以「營業費用─租金支出」科目列帳，並非先計
      入薪資費用後，再自薪資費用中沖轉「營業費用─租金支
      出」科目，益證系爭車輛租金從組織報酬中扣除，僅為計
      算組織激勵酬勞，與業務拓展費用自組織報酬中扣除相同
      。惟原確定簡易判決以：「原告配偶王美惠出具之扣薪同
      意書已載明同意永達公司自該年逐月扣薪29,967元抵付租
      金，並檢附保證票據2 張面額各為259,604 元等語」（請
      詳原確定簡易判決第28頁倒數第10行以下）為由，認定車
      輛租金係從薪資所得中扣除，而歸屬原告配偶之薪資所得
      ，顯未究明原告配偶之應得薪資係依計算之結果始獲致，
      而錯置其因果關係，更違反前揭禁止差別待遇原則，且與
      前揭說明矛盾。再者，原確定簡易判決亦未就系爭公務車
      用途審理，僅以形式之薪資計算認定，與其判決依據：「
      末按『涉及租稅事項之法律，其解釋應本於租稅法律主義
      之精神，依各該法律之立法目的，衡酌經濟上之意義及實
      質課稅之公平原則為之。』司法院釋字420 號解釋甚明。
      」有違，應予廢棄。
（四）綜合所得稅原則上係採現金收付制，稱為收付實現原則，
      亦即綜合所得稅之核課，應僅對已實現之實際所得課稅，
      對於薪酬計算過程中，屬績效衡量因素且非屬受僱人實際
      領受之營業費用，不應涵蓋於受僱人之所得中，再審原告
      配偶申請使用及保管公務車，係為推展業務，自屬永達公
      司營業費用，且永達公司自再審原告配偶業務發展費用中
      扣除，其並未實際取得系爭租金，依綜合所得稅之收付實
      現原則，亦不應歸屬再審原告配偶之薪資所得，此亦經臺
      北地檢署是認在案，原確定簡易判決未依是項原則審理，
      難謂非屬違背法令，應予廢棄。
   1、按「我國營利事業所得稅，除非公司組織之營利事業外，
      原則上均應採權責發生制；但綜合所得稅原則上則採現金
      收付制，稱為收付實現原則。亦即綜合所得稅之核課，應
      僅對已實現之實際所得課稅。……。是本件行為時之增資
      緩課股票於轉讓時，原則上應就面額部分作為轉讓時所屬
      年度之所得，申報課稅；但實際轉讓價格低於面額時，則
      以實際轉讓價格申報所得；此乃我國稅制對於個人綜合所
      得稅之課徵，係採收付實現原則之明證，不容稅捐稽徵機
      關依據不實記載資料或臆測之詞，濫行課稅。」為最高行
      政法院93年判字第966 號裁判要旨。準此，綜合所得稅之
      現金收付原則應僅對已實現之實際所得課稅，縱計算所得
      時係按員工擬制收入減除擬制費用支出方式表達，仍應以
      實際獲取金額認列為員工薪資所得，而非以擬制收入為員
      工薪資所得，參諸財政部對靠行制度之相關函釋（67年3
      月25日台財稅第31997 號函、71年12月10日台財稅第3893
      5 號函、74年6 月21日台財稅第17954 號函、76年3 月2
      日台財稅第7576785 號函、79年4 月3 日台財稅第790021
      143 號函、84年7 月20日台財稅第841636379 號函）規定
      ，將靠行車主創造之營業收入擬制為車行之收入，又將靠
      行車主之費用支出擬制為車行之費用支出，而以靠行車主
      實際獲利擬制為車行給付予靠行車主之薪資所得，有最高
      行政法院97年判字第34號判決：「另外該合約書還同時約
      定，費用應交由志明公司報銷，而上訴人在原審法院提出
      之費用單據，被上訴人雖謂：『該等費用為志明公司報銷
      ，上訴人不得主張』云云，但依上開函釋所示，若志明公
      司有申報上開費用，則在計算其支付予上訴人之擬制『薪
      資所得』時，仍應予以扣除。而此等費用申報之有無及金
      額多寡等事實，原確定簡易判決對以上二點，均未加以調
      查，即謂上訴人不得主張此等費用支出，同樣有判決不備
      理由之違法。」益證。
   2、經查永達公司為協助同仁執行業務，特訂定車輛使用辦法
      ，再審原告配偶乃依該規定及公務車輛租賃作業流程向公
      司申請保管公務租賃車輛，由永達公司（承租人）、原告
      配偶（保管人）及租賃車商（出租人）共同簽訂公務車輛
      租賃契約，由永達公司按期支付車輛租金，認列營業費用
      之車輛租金，依前揭綜合所得稅現金收付基礎之收付實現
      原則及財政部95年函釋規定，系爭車輛租金不應再歸併核
      定為原告配偶之薪資所得。換言之，依前揭收付實現原則
      ，對於薪酬計算過程中，屬績效衡量因素且非屬受僱人實
      際領受之營業費用，不應涵蓋於受僱人之所得中，此亦經
      臺北地方法院檢察署是認在案，原確定簡易判決未依是項
      原則審理，難謂非屬違背法令，應予廢棄。
（五）租稅法所重視者，應為足以表徵納稅能力之實質的經濟事
      實，而非其外觀之法律行為或形式上之登記事項，對實質
      上相同經濟活動所產生之相同經濟利益，應課以相同之租
      稅。再審原告配偶申請使用及保管公務車，係為推展業務
      ，與永達公司負責人租賃車輛供業務使用情形相同，均屬
      永達公司營業費用，依實質課稅原則及平等原則，不應歸
      屬再審原告配偶之薪資所得，原確定簡易判決未依是項原
      則審理，顯違反行政程序法平等原則，並與一般經驗及倫
      理法則相違背，自屬違背法令，應予廢棄。
   1、按「涉及租稅事項之法律，其解釋應本於租稅法律主義之
      精神，依各該法律之立法目的，衡酌經濟上之意義及實質
      課稅之公平原則為之。」為稅捐稽徵法第12條之1 第1 項
      規定，乃租稅法所重視者，應為足以表徵納稅能力之實質
      的經濟事實，而非其外觀之法律行為或形式上之登記事項
      ，對實質上相同經濟活動所產生之相同經濟利益，應課以
      相同之租稅，亦符行政程序法第6 條規定：「行政行為，
      非有正當理由，不得為差別待遇。」之平等原則，此參諸
      司法院釋字第420 號解釋及行政法院82年度判字第2410號
      決亦有相同見解。
   2、經查永達公司負責人於95年10月31日調查筆錄中說明：「
      （你是否也以前述方式向汽車租賃公司承租汽車？共承租
      幾部？汽車廠牌、型號及車價為何？如何扣款？）95年5
      月，我曾以永達公司名義承租乙部賓士E200型汽車，車價
      約為240 萬元，至於汽車保證金及每月租金，均由本公司
      財務部處理。」，業經臺北市國稅局97年6 月17日財北國
      稅審三字第0970206101號函認定「主旨：貴處函詢永達保
      險經紀人股份有限公司負責人吳文永有無違反稅捐稽徵法
      或所得稅法等相關規定案，復如說明二、三，請　查照。
      說明三、惟本案依現有事證尚難認定吳文永君有利用租賃
      車輛逃漏個人綜合所得稅情事，故未將其臚列於元家雄君
      等302 人名單中；……」。此外，一般商業情況，營利事
      業均有租賃車輛供經常外出業務或同仁使用，亦有做為上
      下班之交通工具，參諸財政部79年7 月4 日台財稅第7901
      78955 號函釋：「至營業人租用汽車載運員工上下班，係
      屬購買供本業或附屬業務使用之勞務，其有關之進項稅額
      ，除依上開規定不得扣抵外，應准予扣抵。」及財政部54
      台財稅發第0190號函釋：「公司因未備交通工具，經購買
      車票交由通勤員工搭乘交通工具之用，此種情形係因執行
      工作必須支付按實報銷之費用，免予合併薪資所得扣繳稅
      款。」規定亦是證。另按執行業務所得查核辦法第15 條
      第2 項「執行業務者在其住所裝置之電話，或執行業務者
      之汽車，如係執行業務與家庭合用者，其相關費用以二分
      之一認列。」規定亦可資參採。
   3、次查永達公司車輛使用辦法第1 條規定：「為協助同仁執
      行業務，特訂本辦法。本辦法所指『車輛』係指公務用之
      租賃車輛及公務用之私人車輛。」（請詳偵查卷證據目錄
      二、永達公司「修訂車輛使用辦法及公佈相關作業流程」
      ），依據永達公司車輛使用辦法第1 條規定：「為協助同
      仁執行業務，特訂本辦法。本辦法所指『車輛』係指公務
      用之租賃車輛及公務用之私人車輛。」（請詳偵查卷證據
      目錄二、永達公司「修訂車輛使用辦法及公佈相關作業流
      程」），系爭租賃公務車係原告配偶任職之永達公司為協
      助原告配偶為公司業務招攬保險使用，除陸續招攬新業務
      （彙整原告配偶經手之要保書明細表供核，同原證十），
      亦需服務原有保戶，包括通知繳交及收取保費、處理保戶
      理賠等問題，此等營業活動均有使用車輛或其他交通工具
      之需，是依上開事實，再再證明系爭租賃車輛確屬公務用
      途，且為永達公司經營本業之必要營業工具，依司法院95
      年9 月18日院台廳行一字第0950020772號函釋（詳如理由
      貳、三、（二）），足為核認系爭車輛租金為永達公司經
      營本業有關費用之參採。基於前揭實質課稅原則，永達公
      司負責人及業務同仁租賃公司車輛之經濟用途相同，應課
      以相同租稅。稅捐稽徵機關對相同經濟活動卻認定不同經
      濟利益，課處不同租稅方式，顯違反該實質課稅原則及行
      政程序法之平等原則。原確定簡易判決對永達公司負責人
      吳文永以永達公司名義承租汽車之租金，未予視屬吳文永
      之薪資所得，卻認系爭租金為原告配偶之薪資所得，顯違
      反行政程序法第6 條規定之平等原則，並與一般經驗及倫
      理法則相違背，自屬違背法令，應予廢棄。
   4、查系爭租賃車所發生之油料、修繕及保養等費用，均認定
      屬永達公司經營本業及附屬業務有關之費用者，惟卻就發
      生該油科、修繕或保養費用相同之主體之系爭租賃車，否
      認非屬永達公司經營本業或附屬業務使用，顯有分割取捨
      之違背法令，並違反一般經驗法則，應予廢棄。
（六）本件系爭公務車租金之租稅法律適用及實證，前經稅捐稽
      徵機關認屬為交通費，依財政部95年函釋規定，應由任職
      公司檢據核實列報，尚不宜約定由業務員自行吸收或負擔
      ，嗣後課稅事實資料未變，稅捐稽徵機關憑藉新見解重為
      認定，與行政法院89年度判字第699 號判決要旨相互牴觸
      ，亦屬違背法令。原確定簡易判決認屬再審原告配偶之薪
      資所得，亦與財政部95年函釋規定及稅捐稽徵機關認定矛
      盾，均屬違背法令之情，應予廢棄。
   1、按「納稅義務人依所得稅法規定辦理結算申報而經該管稅
      捐稽徵機關調查核定之案件，如經法定期間而納稅義務人
      未申請復查或行政爭訟，其查定處分即告確定。嗣稽徵機
      關如發見原處分確有錯誤短徵情事，為維持課稅公平原則
      ，並基於公益上之理由，雖非不可自行變更原確定之查定
      處分，而補徵其應徵稅額，然此之所謂發見確有錯誤短徵
      ，應係指原處分確定後發見新事實或新課稅資料，足資證
      明原處分確有錯誤短徵情形者而言。如其課稅事實資料未
      變，僅因嗣後法律見解有異，致課稅之標準有異時，按諸
      中央法規標準法第18條從新從優原則之法理，即不得就業
      經查定確定之案件，憑藉新見解重為較原處分不利於當事
      人之查定處分。」為行政法院89年判字第699 號裁判要旨
      ，即其課稅事實資料未變，要難憑藉新見解重為處分。
   2、如前所述，臺北地檢署就系爭公務車租金之租稅法律適用
      及實務，業以96年3 月9 日北檢大歲96偵2347字第16209
      號函詢臺北市國稅局意見，並經臺北市國稅局研議後，以
      96年函復：「三、前揭財政部95年函釋規定，保險公司之
      保險業務員為所屬公司招攬保險業務而發生之必要費用，
      可由保險公司依營利事業所得稅查核準則有關規定依其費
      用性質檢據核實列報。…另該員工如係以公司名義租賃車
      輛，其分期給付車商之租金（不含保證金），得依查核準
      則第74條第3 款第2 目之5 規定認屬為交通費，依首揭財
      政部95年函釋規定，應由保險經紀公司檢據核實列報，尚
      不宜約定由保險業務員自行吸收或負擔。至員工如以員工
      自己名義租購車輛，則該扣付款應視為員工基於僱傭關係
      而取得之各種補助費或給與，故保險經紀公司應以薪資支
      出列支，並依法併同員工薪資所得依率扣繳稅款。」，足
      資說明稽徵機關實證上係以公司名義租賃車輛，或係以員
      工自己名義租購車輛為據，認定租賃車輛是否確實供公司
      業務使用。
   3、本件既以公司名義租賃車輛，其分期給付車商之租金（不
      含保證金），得依查核準則第74條第3 款第2 目之5 規定
      認屬為交通費，依前揭財政部95年函釋規定，應由保險經
      紀公司檢據核實列報，尚不宜約定由保險業務員自行吸收
      或負擔，且臺北市國稅局係依臺北地院檢察署就系爭公務
      車租金之租稅法律適用及實證回覆，應有拘束本件之效力
      。嗣後課稅事實資料未變，相對人憑藉新見解重為認定，
      與前揭行政法院89年度判字第699 號判決要旨相互牴觸。
      原確定簡易判決所稱「但查上揭財政部95年函釋係限於因
      招攬保險業務而發生的費用，且保險公司之營業費用，應
      該由公司取得相關憑證，不能與員工私自約定要計入員工
      的薪資併同薪資給付，公司應以各項費用科目下來列報，
      況系爭車輛實質上係由原告配偶王美惠以自己之薪資租購
      使用，永達公司只是名義上之承租人，業經本院認定如前
      ，自無該函釋之適用甚明。」（原確定簡易判決第32頁第
      7 行以下），亦與前揭函復內容所稱符合與營業有關之租
      金可為公司營業費用之說明相左，又與前揭稅捐稽徵機關
      認定矛盾，均屬違背法令之情，應予廢棄。
二、核定罰鍰25,789元部分：
（一）依行政罰法第7 條規定，違反行政法上義務之行為，有出
      於故意或過失者，始得處罰，且應由行政機關就行為人之
      故意或過失負舉證責任，不採推定過失責任，原確定簡易
      判決未釐清系爭租賃車輛之用途，即推定原告有應申報之
      所得而不為申報之過失責任，顯違背法令，應予廢棄。
   1、按「違反行政法上義務之行為非出於故意或過失者，不予
      處罰。」及「行政官署對於人民有所處罰，必須確實證明
      其違法之事實。倘不能確實證明違法事實之存在，其處罰
      即不能認為合法。」分別為行政罰法第7 條明定及行政法
      院39年度判字第2 號及32年度判字第16號分別著有判例，
      揆其立意，係基於有責任始有處罰之原則，為提昇人權之
      保障，國家欲處罰行為人者，應由行政機關就行為人之故
      意或過失負舉證責任，不採推定過失責任。易言之，稅捐
      稽徵機關對行為人課處罰鍰之處分時，須具體舉證其違章
      之故意或過失，倘無法舉證，依法即不得對其課處罰鍰。
   2、查本件有關再審被告核定再審原告配偶短報之薪資所得，
      係永達公司為協助原告配偶等業務員利於執行業務推展，
      提供原告配偶使用及保管公務租賃車輛，而支付之租金費
      用，惟其應歸屬永達公司之營業費用，抑或原告配偶之薪
      資所得，繫屬系爭租賃車輛之用途，原確定簡易判決所稱
      「本件原告配偶王美惠於95年度既有領受系爭所得，即應
      依所得稅法第71條規定辦理申報，茲原告未就實際所得申
      報，已構成客觀之違章事實，原告配偶王美惠列名系爭車
      輛租賃合約之保管人，並於合約上簽名用印，其有系爭薪
      資所得金額，不能諉為不知，觀其執為漏報之理由，尚非
      不可避免，又上開所得之申報，法律已明定其構成要件，
      原告於申報95年度綜合所得稅時，對應如何申報，理應參
      照該法律規定辦理；若對法律之適用及解釋產生疑義時，
      原告亦非不可向相關專業機構及人員查詢，於獲得正確及
      充分之資訊後申報；且原告因適用法令錯誤或計算錯誤而
      有溢繳稅款之情形，亦可依稅捐稽徵法第28條規定，自繳
      納之日起5 年內提出具體證明，申請退還，然原告捨此不
      為，而有前揭漏報所得額之情形，從納稅義務人應自行及
      誠實申報義務之角度觀察，難謂其主觀上無違反上開所得
      稅法第110 條第1 項規定之過失責任，是縱使原告主張其
      並無漏稅之故意，亦難卸免其未善盡申報應注意義務之違
      失。」（原確定簡易判決第34頁倒數第7 行以下），無法
      證明系爭租賃車輛之用途，卻推定再審原告有應申報之所
      得而不為申報之過失責任，自屬違背法令，應予廢棄。
（二）再審被告以系爭短漏報所得屬已填報扣繳憑單，而按0.2
      倍科處罰鍰，惟於計算漏稅額時，卻否准將該已依法繳納
      之扣繳稅額減除，顯有矛盾之情，原確定簡易判決未予論
      述，僅以所得稅報繳時點，永達公司並未扣繳，同意相對
      人未將系爭補扣繳稅款自漏稅額中減除，自屬違背法令，
      應予廢棄。
   1、按「違章情形：短漏報所得屬已填報扣免繳憑單、股利憑
      單及緩課股票轉讓所得申報憑單之所得，且無第3 點情形
      者。裁罰金額或倍數：處所漏稅額0.2 倍之罰鍰。」為稅
      務違章案件裁罰金額或倍數參考表有關違反所得稅法第11
      0 條第1 項之相關規定，茲此，本件違章經再審被告處所
      漏稅額0.2 倍之罰鍰，足證再審被告核認系爭短報之薪資
      所得屬已填報扣繳憑單，是按財政部73年09月03日台財稅
      第59051 號函釋規定：「（一）已依法辦理結算申報者：
     （1）｛〔（申報所得額+ 核定應稅免罰所得額+ 短漏報所
          得額）- （免稅額+ 扣除額）〕×稅率- 累進差額｝
          - 抵稅額= 全部應納稅額
     （2）｛〔（申報所得額+ 核定應稅免罰所得額）- （免稅
          額+ 扣除額）〕×稅率- 累進差額｝- 抵稅額= 申報
          及核定應稅免罰部分應納稅額
     （3）全部應納稅額- 申報及核定應稅免罰部分應納稅額-
          短漏報所得額之扣繳稅額- 申報部分經核定之退稅額
          （不分已否退還）= 漏稅額」
      其「漏稅額」之計算，應得減除「短漏報所得額之扣繳稅
      額」。
   2、另依「五、綜上，納稅義務人經發現短漏報屬應扣繳之課
      稅所得並應依規定裁罰之案件，其漏稅額計算之基準，應
      以財政部82年11月3 日台財稅第821501458 號函規定之調
      查基準日短漏報之所得，及已繳納之稅款為計算漏稅額之
      基準。如納稅義務人短漏報之所得於調查基準日前，業經
      扣繳義務人辦理扣繳者，於計算漏稅額時，自得減除系爭
      短漏報所得已繳納之扣繳稅款；否則即不得減除。」固為
      財政部賦稅署96年12月18日台稅一發字第09604554530 號
      函（下稱財政部96年函釋）規定，惟按「左列事項應以法
      律定之：一、憲法或法律有明文規定，應以法律定之者。
      二、關於人民之權利、義務者。三、關於國家各機關之組
      織者。四、其他重要事項之應以法律定之者。」、「應以
      法律規定之事項，不得以命令定之。」及「本法所稱行政
      規則，係指上級機關對下級機關，或長官對屬官，依其權
      限或職權為規範機關內部秩序及運作，所為非直接對外發
      生法規範效力之一般、抽象之規定。（第1 項）行政規則
      包括下列各款之規定：一、關於機關內部組織、事務之分
      配、業務處理方式、人事管理等一般性規定。二、為協助
      下級機關或屬官統一解釋法令、認定事實、及行政裁量權
      ，而訂頒之解釋性規定及裁量基準。（第2 項）」分別為
      中央法規標準法第4 條、同法第5 條及行政程序法第159
      條規定，是以行政規則不應就人民權利義務加以規定，否
      則即有違法律保留原則。
   3、再按「本法施行前，行政機關依中央法規標準法第7 條訂
      定之命令，須以法律規定或以法律明列其授權依據者，應
      於本法施行後2 年內，以法律規定或以法律明列其授權依
      據後修正或訂定；逾期失效。」為行政程序法第174 條之
      1 定有明文，凡規範內容涉及人民之權利義務者，不論係
      職權命令或法規命令，均須依前揭行政程序法第174 條之
      1 規定，於施行後2 年內改以法律規定，或於法律中增列
      其授權依據後修正或重新訂定之，逾期即失其效力，以符
      租稅法律主義，倘行政機關僅以行政命令添加法律所無之
      限制，即違反租稅法律主義，此參諸關稅法於93年5 月5
      日修正公布之增列第18 條 （原第14條）第4 項規定：「
      依法得減免關稅之進口貨物，未依前項第1 款規定申請繳
      納保證金而繳稅者，得於貨物進口放行前或放行後4 個月
      內，檢具減、免關稅證明文件申請補正及退還其應退之關
      稅。」之立法理由所載：「第4 項新增。財政部86年4 月
      17日台財關第862000293 號函之內容，涉及人民權利義務
      之免稅規定，爰提升法律位階，於本法中訂定，以符租稅
      法定主義。」即明。復揆諸本院94年度簡字第01023 號判
      決：「理由二（三）亦足證被告據以駁回原告申請所引之
      財政部上開函令，已涉及人民權利義務，依行政程序法第
      174 條之1 規定，應以法律或法律明列授權而訂定命令而
      行之，財政部於行政程序法90年1 月1 日施行後2 年內，
      未改以法律規定，或於法律中增列其授權依據後修正或重
      新訂定之，則自92年1 月1 日以後，該函令即已失其效力
      ，被告亦不得加以適用。」亦有相同見解。
   4、況查所得稅法第110 條第1 項規定：「納稅義務人已依本
      法規定辦理結算申報，但對依本法規定應申報課稅之所得
      額有漏報或短報情事者，處以所漏稅額2 倍以下之罰鍰。
      」之「漏稅額」計算，揆諸同法條第2 項規定：「納稅義
      務人未依本法規定自行辦理結算申報，而經稽徵機關調查
      ，發現有依本法規定課稅之所得稅者，除依法核定補徵應
      納稅額外，應照補徵稅額，處3 倍以下之罰鍰。」已依所
      得稅法第110 條第1 項規定辦理結算申報者，其「漏稅額
      」應不高於該法條第2 項未依規定辦理結算申報所核定之
      「補徵應納稅額」，始符憲法之比例原則。另查第2 項核
      定之「補徵應納稅額」，係依所得稅法第71條第1 項前段
      規定：「納稅義務人應於每年5 月1 日起至5 月31日止，
      填具結算申報書，向該管稽徵機關，申報其上一年度內構
      成綜合所得總額或營利事業收入總額之項目及數額，以及
      有關減免、扣除之事實，並應依其全年應納稅額減除暫繳
      稅額、尚未抵繳之扣繳稅額及可扣抵稅額，計算其應納之
      結算稅額，於申報前自行繳納。」計算，得減除尚未抵繳
      之扣繳稅額，是依前揭論理原則，本件係已依法辦理結算
      申報，其漏稅額應參照第2 項之計算，准予減除應扣繳稅
      額。惟前揭財政部96年函釋規定將致已申報者計算之「漏
      稅額」大於未申報者計算之「補徵應納稅額」，與憲法之
      比例原則有悖，依憲法第172 條命令不能牴觸憲法或法律
      原則之法令位階規定，應屬無效。
   5、末按「行政行為，非有正當理由，不得為差別待遇。」乃
      行政程序法第6 條所明定行政法之平等原則，此平等原則
      係自憲法第7 條規定而來，即禁止差別待遇原則，換言之
      ，行政權之行使，不論在實體上或程序上，相同事件應為
      相同處理，非有合理之正當理由，不得為差別待遇；是對
      於案情相同之案件，應為相同之行政處分，方符行政程序
      法之要求，有最高行政法院93年判字第1611號判決：「事
      物的本質相同者，應作相同的處理，但事物的本質不同時
      ，則應作不同的處理，方符合平等原則」益證。經查與本
      件相同案情，稽徵機關等相對人於計算漏稅額之處理方式
      不同，難謂無差別待遇。
   6、惟原確定簡易判決未究及前揭財政部96年函釋程序之正當
      性，僅以「惟按『憲法之平等原則要求行政機關對於事物
      本質上相同之事件作相同處理，乃形成行政自我拘束，惟
      憲法之平等原則係指合法之平等，不包含違法之平等。故
      行政先例需屬合法者，乃行政自我拘束之前提要件，憲法
      之平等原則，並非賦予人民有要求行政機關重複錯誤之請
      求權』」（請詳原確定簡易判決第37頁第7 行以下）為由
      ，核認被上訴人對林祺欽之核課有誤，否准上訴人平等處
      理，顯違反前揭法律保留原則及平等原則，自屬違背法令
      ，應予廢棄。
（三）末按行政罰法第24條規定「一行為不二罰」原則，有關系
      爭車輛租金，扣繳義務人（永達公司之負責人）業經臺北
      市國稅局依法科處罰鍰，自不應再對納稅義務人（原告）
      予以處罰，且參諸稅捐稽徵法第44條但書規定，難謂主體
      不同則無其適用，原確定簡易判決認定須為同一行為主體
      始得適用，顯有適用法規不當，自顯屬違背法令，應予廢
      棄。
   1、按「一行為違反數個行政法上義務規定而應處罰鍰者，依
      法定罰鍰額最高之規定裁處。但裁處之額度，不得低於各
      該規定之罰鍰最低額（第1 項）。前項違反行法上義務行
      為，除應處罰鍰外，另有沒入或其他種類行政罰之處罰者
      ，得依該規定併為裁處。但其處罰種類相同，如從一重處
      罰已足以達成行政目的者，不得重複裁處（第2 項）。一
      行為違反社會秩序維護法及其他行政法上義務規定而應受
      處罰，如已裁處拘留者，不再受罰鍰之處罰（第3 項）。
      」為行政罰法第24 條 所規定數行政罰競合之一行為不二
      罰原則，且其應具憲法位階。（參諸司法院釋字第604 號
      解釋協同意見書「『一行為不二罰原則』又稱『禁止雙重
      處罰原則』，顧名思義，指就人民同一違法行為，禁止國
      家為多次之處罰，其不僅禁止於一行為已受到處罰後，對
      同一行為再行追訴、處罰，也禁止對同一行為同時作多次
      的處罰。我國憲法固然沒有『一行為不二罰原則』的明文
      ，但是從法治國家所要求的法安定原則、信賴保護原則以
      及比例原則均可以得出同一行為不能重複處罰的要求。因
      而，『一行為不二罰原則』是一具有憲法位階的原理原則
      。」）
   2、另就系爭車輛租金，如應歸屬為薪資所得者，則按所得稅
      法第114 條規定：「扣繳義務人有左列情事之一者，分別
      依各該款規定處罰：一、扣繳義務人未依第88條規定扣繳
      稅款者，除限期責令補繳應扣未扣或短扣之稅款及補報扣
      繳憑單外，並按應扣未扣或短扣之稅額處1 倍以下之罰鍰
      ；其未於限期內補繳應扣未扣或短扣之稅款，或不按實補
      報扣繳憑單者，應按應扣未扣或短扣之稅額處3 倍以下之
      罰鍰。二、扣繳義務人已依本法扣繳稅款，而未依第92條
      規定之期限按實填報或填發扣繳憑單者，除限期責令補報
      或填發外，應按扣繳稅額處20% 之罰鍰。但最高不得超過
      2 萬元，最低不得少於1 千5 百元；逾期自動申報或填發
      者，減半處罰。經稽徵機關限期責令補報或填發扣繳憑單
      ，扣繳義務人未依限按實補報或填發者，應按扣繳稅額處
      3 倍以下之罰鍰。但最高不得超過4 萬5 千元，最低不得
      少於3 千元。三、扣繳義務人逾第92條規定期限繳納所扣
      稅款者，每逾2 日加徵1%滯納金。」對扣繳義務人予以處
      罰，則納稅義務人已依扣繳憑單申報，自不宜再對納稅義
      務人予以處罰，以符前揭一行為不二罰原則規定。
   3、再參諸稅捐稽徵法第44條規定：「營利事業依法規定應給
      與他人憑證而未給與，應自他人取得憑證而未取得，或應
      保存憑證而未保存者，應就其未給與憑證、未取得憑證或
      未保存憑證，經查明認定之總額，處5%罰鍰。但營利事業
      取得非實際交易對象所開立之憑證，如經查明確有進貨事
      實及該項憑證確由實際銷貨之營利事業所交付，且實際銷
      貨之營利事業已依法處罰者，免以處罰。」足證縱違章主
      體不同，仍應有一行為不二罰之適用。
   4、惟原確定簡易判決卻以「永達公司負責人吳文永經臺北市
      國稅局依所得稅法第114 條第1 項第1 款規定，就應補繳
      稅款處1 倍罰鍰，與被告依所得稅法第110 條第1 項規定
      處原告罰鍰，受處罰之主體一為『永達公司負責人吳文永
      』、一為『原告』，二者處罰主體並不相同，違章之行為
      及處罰之法律依據亦不相同，自無違反行政罰法第24條所
      揭同一人不能以同一行為而受二次以上處罰之『一行為不
      二罰』原則之適用。」（請詳原確定簡易判決第35頁倒數
      第3 行以下），顯屬適用法規不當，有違背法令之情，應
      予廢棄等情。並聲明求為判決廢棄原確定簡易判決、撤銷
      訴願決定及原處分（含復查決定）。
肆、被告則以：
一、按「薪資所得：凡公、教、軍、警、公私事業職工薪資及提
    供勞務者之所得：一、薪資所得之計算，以在職務上或工作
    上取得之各種薪資收入為所得額。二、前項薪資包括：薪金
    、俸給、工資、津貼、歲費、獎金、紅利及各種補助費。」
    為行為時所得稅法第14條第1 項第3 類第1 款及第2 款前段
    所明定。次按「行政罰與刑罰之構成要件雖有不同，而刑事
    判決與行政處分，亦原可各自認定事實。」行政法院75年度
    判字第309 號著有判例。
二、查永達公司明知再審原告配偶王美惠承租車輛係私人支出，
    與公司業務無關，卻自95年起向和車公司租賃車輛，由和車
    公司（出租人）、永達公司（承租人）及王惠美（保管人）
    於95年2 月20日共同簽署「車輛租賃契約」，俟王惠美與和
    車公司辦妥簽約及對保等事宜後，和車公司即檢附相關文件
    向永達公司財務部申請給付租賃車輛之保證金257,700 元及
    每月之租金29,967元，名義上該車輛係永達公司承租，惟每
    月車輛租金卻由公司自王惠美薪資中扣取給付，是本件實際
    係王君租賃車輛，並非永達公司租賃車輛供王惠美使用，永
    達公司借租賃車輛之名義，將扣取薪資改以租金費用列報，
    以薪資淨額列報員工所得，對公司整體費用並不影響，惟查
    永達公司對員工扣付款部分仍應視為員工基於僱傭而取得之
    各種補助費，以薪資支出列支，是永達公司以扣取薪資之方
    式幫助王惠美逃漏95年度綜合所得稅，經臺北市調查處及臺
    北市國稅局查獲，並經臺北市國稅局以永達公司填製之員工
    支付車輛租金薪資扣款彙整表核定王惠美短報95年度薪資所
    得359,604 元，有臺北市調查處96年1 月31日肆字第096430
    04620 號函、車輛附屬租賃契約、員工還款同意書及永達公
    司員工支付車輛租金薪資扣款彙整表影本等資料可稽。
三、次查永達公司負責人吳文永，因違反稅捐稽徵法案件，被臺
    北市調查處移送，經臺北地檢署檢察官96年度偵字第2347號
    不起訴處分，該不起訴處分書認定永達公司92至95年期間，
    公司員工使用公務車輛僅有余葡月、李峰寶、陳玉英、陳玉
    真及田敏薰等5 人於租期滿後買回車輛，比例極低。惟查永
    達公司該年期間計有302 名員工依公務車輛使用辦法申請汽
    車租賃368 輛中，扣除未到期車輛35輛後，計有270 輛係由
    員工本人或關係人（配偶、父母、兄弟、姊妹等）買回，其
    比例高達占已到期車輛的81.08%，本件再審原告即屬本人買
    回，有地檢署檢察官96年度偵字第2347號不起訴處分書及臺
    北市國稅局編製之永達公司92至95年間員工租車到期移轉統
    計表可稽，則該不起訴處分書所認定之事實即屬有誤。又系
    爭租賃車係由員工自行洽詢車商於確認車種、車價及分期付
    款期數後，將保證金款項（車價20% 或30% 等），匯入公司
    指定帳戶，車商再檢附相關文件，向永達公司申請保證金及
    每月租金給付，有該公司公務車輛使用辦法、公務車輛租賃
    作業流程可稽，系爭租賃車租金金額既然於簽立公務車輛租
    賃附屬契約書當下即確定，則該公司即可直接就員工薪資調
    整，何需要再審原告同意自應領薪資中扣取給付，並簽立分
    期付款總額之保證票據，其主張顯有違常情，況該公司業務
    拓展費性質依該公司公務車輛使用辦法第7 條所載：「因使
    用公務車輛所衍生之油料、修繕或保養等費用，得由使用人
    檢具合於營業稅法之單據報支業務發展費用。」、該公司負
    責人吳文永君證稱：「業務員以業務拓展費的名目報支交通
    費，先前是用業務員加油的發票為依據報支。」及該公司財
    務部經理李忠約證稱：「永達公司業務拓展費之發放，係依
    員工業績計算……業務拓展費由員工檢具單據向公司申報後
    才發放。」，是公務車輛所衍生之油料、修繕或保養及交通
    費始屬公司因招攬保險業務而發生之必要費用，公司可依規
    定檢據依費用性質核實列報。綜上，原查查得系爭車輛雖係
    以永達公司名義承租，惟每月車輛租金卻由公司自再審原告
    薪資中扣取給付，租賃到期時由再審原告買回直接取得承租
    車輛之所有權，故本件實際係再審原告租賃及購買車輛，並
    非永達公司租賃車輛供再審原告使用，以永達公司填製之員
    工支付車輛租金薪資扣款彙整表，核定再審配偶短報取自永
    達公司薪資所得359,604元並無不合，請續予維持。
四、有關再審原告主張臺北市國稅局96年6 月5 日財北國稅審二
    字第0960201843號函與財政部95年函釋之見解相同，本件可
    比照適用乙節，查上開函釋及臺北市國稅局函意旨乃闡明：
    保險業務員為公司招攬保險業務發生之營業費用文具用品、
    差旅費、郵電費、印刷費及廣告費、交際費、訓練費、交通
    及油料費等，依據現行所得稅法規定，其屬保險公司之營業
    費用者，可由保險公司依營利事業所得稅查核準則有關規定
    檢據依費用性質核實列報，不宜約定由保險業務員自行吸收
    或負擔。查本件系爭租金形式上雖由永達公司給付予出租人
    ，名義上該車輛係永達公司承租，惟每月車輛租金卻由公司
    自再審原告應領薪資中扣取給付，嗣租賃期滿再審原告直接
    取得承租車輛之所有權，系爭租賃車輛既係由再審原告自行
    洽詢車商於確認車種、車價及分期付款期數後，將保證金款
    項，匯入公司指定帳戶，車商再檢附相關文件，向永達公司
    申請保證金及每月租金給付，故本件實際係再審原告租賃及
    購買車輛供再審原告自行使用，並非永達公司租賃車輛供再
    審原告招攬業務使用，系爭租金自難認屬永達公司之營業費
    用，再審原告主張適用上開函釋，實係對該函釋誤解。
五、再按「執行業務所得：凡執行業務者之業務或演技收入，減
    除業務所房租或折舊、業務上使用器材設備之折舊及修理費
    ，或收取代價提供顧客使用之藥品、材料等之成本、業務上
    雇用人員之薪資、執行業務之旅費及其他直接必要費用後之
    餘額為所得額。」「薪資所得：凡公、教、軍、警、公私事
    業職工薪資及提供勞務者之所得：一、薪資所得之計算，以
    在職務上或工作上取得之各種薪資收入為所得額。二、前項
    薪資包括：薪金、俸給、工資、津貼、歲費、獎金、紅利及
    各種補助費。」為行為時所得稅法第14條第1 項第2 類前段
    、第3 類第1 款及第2 款前段所明定。依上開規定，執行業
    務者得減除必要費用，以其餘額為所得額，而薪資所得者則
    無減除費用之規定，此乃二者之重大區別，再審原告主張依
    公司內部薪酬制度，得將系爭公務車租金自薪資所得中扣除
    ，以其淨額列報乙節，實係對現行執行業務所得及薪資所得
    者課稅規定之混淆，核不足採。另永達公司租賃車輛供特定
    員工使用所支出之租金支出，乃對該特定員工給予之交通津
    貼或交通補助費，依上開規定，亦屬薪資所得，故縱其主張
    為事實，原核定亦無不合。
六、有關再審原告主張本件相關事實業經臺北地檢署檢察官偵查
    終結認定不處分，系爭費用自不應歸入再審原告薪資所得，
    及地檢署檢察官對系爭事項之認定與臺北市調查處不同，請
    依檢察署檢察官不起訴處分書審理並撤銷原核定乙節，查臺
    北市調查處以永達公司負責人吳文永違反稅捐稽徵法及商業
    會計法相關規定，將其移送檢察署檢察官偵辦，雖經檢察署
    檢察官偵結以不起訴處分，惟系爭事項既經查明已如前述，
    依首揭行政法院判例，行政處分本應依查得之事實認定，不
    受刑事判決之拘束；況該檢察署檢察官不起訴處分採據諸多
    疑義，該偵查結果非無新事實、新證據，亦非無有重啟偵查
    之可能。參本院98年度訴字第1731號判決事實及理由四、（
    五），併予敘明。
七、再審原告之再審理由已於前起訴時主張其事由，依行政訴訟
    法第273 條第1 項但書規定，自不得為再審理由，且再審理
    由並無所涉及之法律見解具有原則性之情事，其再據為再審
    事由，自非可採。另有關再審原告主張原確定簡易判決任意
    調整舉證責任部分，查再審原告就其主張系爭車輛作為公務
    用途，租金支出應認列營業費用部分，再審原告自應就其主
    張負舉證責任，原確定簡易判決以再審原告未能舉證以實其
    說，認其主張難以採信，原確定簡易判決自無任意調整舉證
    責任情事。又再審原告主張原確定簡易判決未依職權審酌臺
    北地檢署檢察官偵查事證及其不起訴處分書之認定部分，查
    臺北地檢署檢察官96年度偵字第2347號不起訴處分書，與行
    政法院32年判字第18號判例係指司法機關之確定判決有所不
    同，且再審原告並非該不起訴處分書之被告，原確定簡易判
    決認本案不受該不起訴處分書拘束，並無違誤。至主張原確
    定簡易判決認屬再審原告之薪資所得，與財政部95年函釋及
    臺北市國稅局96年6 月5 日財北國稅審二字第0960201843
    號函認定矛盾乙節，查財政部95年函釋僅係說明保險公司相
    關費用應依查核準則相關規定列報，而臺北市國稅局上開函
    係說明依查核準則相關規定，在不同情形下應如何列報，並
    未認定系爭所得非薪資所得；臺北市國稅局96年函係對於財
    政部95年函釋重為說明，並未改變財政部95年函釋之見解。
    至再審原告主張系爭車輛之租金究屬永達公司營業費用，抑
    或應歸屬再審原告之薪資所得等語，對此原確定簡易判決認
    系爭車輛租金支出非屬永達公司之營業費用，而為再審原告
    之薪資所得，其理由已於判決文中詳予論明，原確定簡易判
    決認事用法並無違誤。綜上，再審原告以原確定簡易判決有
    適用行政訴訟法第273 條第1 項第1 款顯有錯誤之情事，無
    非執其個人對法律之歧異見解而為指摘，其對財政部95年函
    釋及臺北市國稅局96年函之不同認知、有關舉證責任分配及
    行政法院32年判字第18號判例適用之歧異見解、其與原確定
    簡易判決對系爭車輛租金支出究為公司營業費用抑員工薪資
    所得之不同解析所為之各項指摘，自非屬適用法規顯有錯誤
    之範疇，其再審主張難認有理，請予駁回。
八、至本件罰鍰部分，按「納稅義務人應於每年5 月1 日起至5
    月31日止，填具結算申報書，向該管稽徵機關，申報其上一
    年度內構成綜合所得總額……之項目及數額，以及有關減免
    、扣除之事實，並應依其全年應納稅額減除……扣繳稅額及
    可扣抵稅額，計算其應納之結算稅額，於申報前自行繳納。
    」「納稅義務人已依本法規定辦理結算、決算或清算申報，
    而對依本法規定應申報課稅之所得額有漏報或短報情事者，
    處以所漏稅額2 倍以下之罰鍰。」為行為時所得稅法第71條
    第1 項前段及98年5 月27日修正公布之同法第110 條第1 項
    所明定。次按「五、納稅義務人經發現短漏報屬應扣繳之課
    稅所得並應依規定裁罰之案件，其漏稅額計算之基準，應以
    財政部82年11月3 日台財稅第821501458 號函規定之調查基
    準日短漏報之所得，及已繳納之稅款為計算漏稅額之基準，
    如納稅義務人短漏報之所得於調查基準日前，業經扣繳義務
    人辦理扣繳者，自得減除系爭短漏報所得已繳納之扣繳稅款
    ；否則即不得減除。」為財政部賦稅署96年12月18日台稅一
    發字第09604554530 號函所明釋。
九、查綜合所得稅之課徵採自行申報制，乃重在誠實報繳為前提
    ，有所得即應課稅，為所得稅制之基本原則，是取有應稅所
    得者即應誠實申報。本件查得永達公司短報員工薪資所得已
    如前述，再審原告既有是項所得，依前開說明即應注意使之
    符合稅法之強行規定，再審原告應注意而不注意，致短漏申
    報，縱非故意，亦有過失，其短漏報自應論罰。次查本件原
    查於97年6 月13日以財北國稅中南所綜一字第097213435 號
    函通知永達公司補繳應扣未扣稅款並補報扣繳憑單，該公司
    雖已補繳稅款並補報扣繳憑單，惟永達公司補辦扣繳稅款係
    於調查基準日（96年4 月10日財北國稅審三字第0960217676
    號函請公司提示相關資料）之後，於計算漏稅額時，依前揭
    財政部賦稅署函釋規定，不得減除短報所得已繳納之扣繳稅
    款。至主張本件已處罰扣繳義務人，基於一行為不二罰原則
    ，不應再就扣繳稅額計算罰鍰乙節，查扣繳義務人未依規定
    扣繳稅款與所得人漏報所得係屬二事，2 者違章主體不同，
    另未依規定扣繳稅款係依所得稅法第114 條規定處罰，而所
    得人漏報所得係依同法第110 條規定處罰，2 者處罰之法律
    依據亦不同，本件核無違反一行為不二罰原則情事。綜上，
    原處罰鍰並無違誤等語，資為抗辯。並聲明求為判決駁回再
    審原告之訴。
伍、本院之判斷：
一、按「再審之訴專屬為判決之原行政法院管轄。」、「再審之
    訴顯無再審理由者，得不經言詞辯論，以判決駁回之。」行
    政訴訟法第275 條第1 項、第278 條第2 項定有明文。次按
    「有左列各款情形之一者，得以再審之訴對於確定終局判決
    聲明不服。但當事人已依上訴主張其事由或知其事由而不為
    主張者，不在此限：1 、適用法規顯有錯誤。……」行政訴
    訟法第273 條第1 項第1 款定有明文。準此，再審程序旨在
    補上訴制度之窮，是其具有補充性，如當事人已依上訴主張
    其事由或知其事由而不為主張者，即不得提起再審之訴。而
    第1 款所謂適用法規顯有錯誤，係指原判決所適用之法規與
    該案應適用之現行法規相違背，或與解釋判例有所牴觸者而
    言，至於事實認定職權之正當行使或法律上見解歧異，再審
    原告對之縱有爭執，要難謂為適用法規錯誤，而據為再審之
    理由。行政法院62年判字第610 號判例意旨可資參照。
二、按再審程序乃是要求法院廢棄既有之確定裁判，用以推翻一
    個已生「既判力」之法律狀態，如果再審成立，案件重新審
    理，原來訴訟活動的一切努力即歸於徒勞，並對法律安定狀
    態的維持形成重大衝擊，因此程序上必須慎重為之。現行實
    證法因此要求先進行門檻審查，無法通過門檻者，再審法院
    即無須進一步對本案進行實體審理。這樣的法制設計是立法
    者深思熟慮的結果，使司法資源得以有效運用。如若不然，
    再審法院的審查程序即與原確定判決之法院毫無區別，現行
    司法資源實無法容忍此等揮霍。本案再審原告之主張有關行
    政訴訟法第273 條第1 項第1 款所指「適用法規顯有錯誤」
    之再審事由，基於前述再審程序對法安定性之重大威脅，自
    須慎重判定，為求能與上訴理由所要求之「判決違背法令」
    相區別，必須原確定判決所提出之法律論點（積極錯誤）或
    應提出之法律論點（消極錯誤），具備(一)與法院主流見解有
    巨大差異。(二)論理邏輯本身有瑕疵。(三)並因此而與規範體系
    之價值信念直接衝突之三種特徵，且該三項類型特徵因素缺
    一不可，必須同時具備，才能謂其到達「顯有錯誤」之程度
    。
三、查本件再審原告主張之各項再審事由，核與上開法定要件不
    符，其再審之訴顯無理由，爰說明如下：
（一）再審原告主張：1.租稅撤銷訴訟之客觀舉證責任，應採法
      律要件說，即就課稅要件事實之存否及課稅標準，稅捐機
      關應負舉證責任，原確定判決認應由再審原告負舉證責任
      ，違背法令。2.依改制前行政法院32年判字第18號判例意
      旨，再審被告應以臺北地方法院檢察署檢察官96年度偵字
      第2347號不起訴處分書認定事實，原確定判決見解與該判
      例有異，適用法規顯有錯誤。3.原確定判決違反租稅中立
      原則、實質課稅原則4.系爭租賃車輛租金之租稅法律適用
      及實務，前經稅捐稽徵機關認屬交通費，依財政部95年函
      釋規定，應由任職公司檢據核實列報，尚不宜約定由業務
      員自行吸收或負擔，嗣後課稅事實資料未變，稅捐稽徵機
      關憑藉新見解重為認定，與最高行政法院89年度判字第69
      9 號判決意旨相牴觸。5.原確定判決未釐清系爭租賃車輛
      之用途，即推定再審原告有應申報之所得而不為申報之過
      失責任，顯違背法令。6.有關系爭租賃車輛租金，扣繳義
      務人（即永達公司之負責人）業經再審被告依法科處罰鍰
      ，自不應再對納稅義務人（再審原告）予以處罰，且參諸
      稅捐稽徵法第44條但書規定，難謂主體不同則無其適用，
      原確定有違行政罰法第24條規定一行為不二罰原則。7.再
      審被告計算漏稅額未將已依法繳納之扣繳稅額予以扣除等
      語，原確定判決適用法規顯有錯誤，為其論據。經查，此
      等再審理由已經再審原告依上訴而為主張，有再審原告行
      政訴訟上訴狀可參( 見最高行政法院99年度裁字第755 號
      卷第25-44 頁) 。並經最高行政法院裁定予以駁斥不採，
      指明原確定判決均已詳為論述，並無不當。是以，再審原
      告所稱之適用法規顯有錯誤之再審事由，已依上訴而為主
      張，自不得提起本件再審之訴。
（二）就原確定簡易判決認定再審原告當年度短報配偶薪資所得
      359,604元部分，再審原告所提之再審事由，不符合「適用
      法規顯有錯誤」之要件，理由如下：
    １、所得稅法制中有關費用之減項本應由再審原告負擔舉證
        責任，至於證據資料方法之評價，本屬自由心證之範圍
        ，縱令法院之認定結果與當事人主觀之期待不符，亦難
        謂此等心證形成有「適用法規顯有錯誤」之情事存在。
    ２、有關原確定簡易判決認定「再審原告為上開車輛實際承
        租人」之心證形成，核屬證據資料之取捨，無所謂「適
        用法規顯有錯誤」可言。
    ３、又刑事案件與行政案件之事實認定本可各自獨立，縱令
        二者有出入，也不能任意指摘二個案件之事實認定，其
        中必有一為「適用法規顯有錯誤」，何況再審原告所舉
        臺灣臺北地方法院檢察署檢察官96年度偵字第2347號不
        起訴處分審查之事實範圍，也與本案不儘一致（一為永
        達公司負責人吳文永涉及之幫助逃漏稅捐犯罪事實，一
        為再審原告是否短報薪資所得），故本案並無改制前行
        政法院32年判字第18號判例意旨適用之餘地，當然也無
        不予適用即生「適用法規顯有錯誤」之情事。
    ４、再者，抽象之法理原則既無實證法之基礎，其規範內涵
        及適用界限在學理上仍有討論空間時，法院也未必形成
        共識，甚至當事人所言之「法理原則」，到底是否與個
        案事實符合，也常常充滿疑問，衡諸再審制度之嚴謹性
        要求，自不得執此空泛之法理原則，來指摘「原判決適
        用法規顯有錯誤」。故再審原告以原確定簡易判決違反
        「租稅中立性原則」、「收付實現原則」、「平等原則
        」、「一般經驗法則」與「倫理法則」，而適用法規顯
        有錯誤云云，純屬其個人意見，與上開再審事由之要件
        不符。
    ５、另外在自動報繳稅制下，再審被告本可依再審原告之申
        報先為形式外觀之審查，以節約稽徵成本，但一旦發現
        再審原告有漏報事實後，再啟動實質調查程序，重為事
        實認定，是以再審被告之補稅處分並無違反最高行政法
        院89年判字第699 號裁判要旨，亦無「適用法規顯有錯
        誤」可言。
    ６、原確定判決並未要求再審原告就系爭所得非屬薪資負舉
        證責任，其要求再審原告就其主張之系爭租賃車輛租金
        為其業務員招攬業務所必要之交通費，提出證據以證明
        為真實，乃因「當事人主張事實，須負舉證責任，倘其
        所提出之證據，不足為主張事實之證明，自不能認其主
        張之事實為真實」( 改制前行政法院39年判字第2 號判
        例) 。原確定判決並未任意調整舉證責任。
    ７、財政部95年函釋，係說明保險公司相關費用應依營利事
        業所得稅查核準則相關規定列報，並不足以認定系爭所
        得非薪資所得。原確定判決認定系爭所得為再審原告配
        偶之薪資所得，與財政部95年函釋情形不相同，自無最
        高行政法院89年度判字第699 號判決所揭示不得就業經
        查定確定之案件，憑藉新見解重為較不利於當事人之查
        定處分情事。
（三）就原確定簡易判決維持裁罰25,789元處分之部分，再審原
      告所提之各項再審事由，形式上不符合「適用法規顯有錯
      誤」要件之理由，則如下述：
    １、原確定簡易判決是在確認系爭車輛為原告自用之基礎下
        ，認定再審原告有漏稅故意或過失，並無違反行政罰法
        第7 條之規定，也無「適用法規顯有錯誤」可言。
    ２、至於再審被告計算漏稅額未將已依法繳納之扣繳稅額予
        以扣除，原確定簡易判決已明白交待，是因為永達公司
        扣繳時點是在事發後補為扣繳，無從改變原告已漏稅額
        之客觀事實，同樣沒有「適用法規顯有錯誤」可言。
    ３、又再審原告相對於永達公司，實屬稅捐稽徵規範下之「
        複數客體」，本於各該客體各有其行政法上義務，而應
        分別就其違反行政法上之作為或不作為義務負其於「複
        數行為」下之責任，是以上開二稅捐主體之處罰，尚無
        一事不二罰原則適用之餘地，是以原確定簡易判決就此
        爭點之法律適用，並無上開再審事由存在。
四、綜上所述，本件再審之訴顯無再審理由，爰依首揭規定，不
    經言詞辯論，逕以判決駁回之。
五、本件判決基礎已經明確，兩造其餘主張或陳述，與判決結果
    無影響，不再一一論述。
據上論結，本件再審原告之訴為顯無理由，爰依行政訴訟法第27
8 條第2 項、第98條第1 項前段，判決如主文。
中　　華　　民　　國　　100　 年　　5　　 月　　31　　日
                    臺北高等行政法院第七庭
                                    法  官　畢乃俊
上為正本係照原本作成。
本件以訴訟事件所涉及之法律見解具有原則性者為限，始得於本
判決送達後20日內向本院提出上訴狀並表明上訴理由，如已於本
判決宣示後送達前提起上訴者，應於判決送達後20日內補具上訴
理由（均按他造人數附繕本），且經最高行政法院許可後方得上
訴。
中　　華　　民　　國　　100　 年　　5　　 月　　31　　日
                                     書記官  簡若芸